【裁判字號】    90,上易,1179
【裁判日期】    920417
【裁判案由】    違反專利法
【裁判全文】
臺灣高等法院臺南分院刑事判決              九十年度上易字第一一七九號  Ｃ
      上  訴  人
      即  自訴人  丙  ○  ○
      代  理  人  乙  ○  ○
      被      告  甲  ○  ○
      選任辯護人  郭  玉  山  律師
右上訴人自訴被告違反專利法案件，不服臺灣臺南地方法院中華民國九十年六月五日
第一審判決（九十年度自字第四二號），提起上訴，本院判決如左：
      主      文
原判決撤銷。
本件免訴。
      理      由
一、自訴意旨略以：被告甲○○係設於台南市○區○○街一段四八巷二三號「漢士工
    業股份有限公司」之負責人，明知「汽車窗簾組合結構改良」係自訴人丙○○向
    經濟部中央標準局（現改制為智慧財產局）申請核准之新型專利（新型第一一二
    八八二號），且目前仍在專利期間，竟未經自訴人同意，自民國八十七年初起，
    擅自連續仿製上開汽車窗簾（型錄編號TRAK SHADE TS-450），侵害自訴人所有
    之上開專利權，雖經自訴人於八十九年五月三十日書面催告，被告仍將仿製自訴
    人之專利物品提供予大樂股份有限公司光華店銷售，嗣經自訴人於八十九年八月
    十六日查獲，因認被告涉有專利法第一百二十五條、第一百二十八條之罪嫌。
二、按行為後法律有變更者，適用裁判時之法律，刑法第二條第一項前段定有明文；
    又犯罪後之法律已廢止其刑罰者，應諭知免訴之判決，刑事訴訟法第三百零二條
    第四款亦有明文。查本件自訴人指訴被告涉犯專利法第一百二十五條、第一百二
    十八條之刑罰規定，業經總統於九十二年二月六日公布刪除，並經行政院以九十
    二年三月三十一日臺經字第○九二○○一六七一九Ｃ號函定自九十二年三月三十
    一日施行，有上開函文在卷足據。被告所涉犯罪之法律，既已廢止其刑罰，揆諸
    首開說明，自應就其被訴之案件為免訴判決之諭知。
三、原審未及適用新修正專利法之規定，乃對被告前揭被訴部分為無罪之諭知，容有
    未洽。自訴人上訴意旨雖未指摘及此，然其指訴之罪名既已廢止其刑罰，即欠缺
    實體之訴訟要件，自應由本院予以撤銷，逕為被告免訴之諭知，並不經言詞辯論
    為之。又本件前雖裁定於漢士工業股份有限公司舉發第000000000號專
    利案行政爭訟程序確定前停止審判程序，惟自訴人自訴之罪名既因刑罰廢止而應
    為免訴之諭知，即乏停止審判之實益，爰依職權撤銷該停止審判之裁定，併此敘
    明。
據上論結，應依刑事訴訟法第三百六十九條第一項前段、第三百六十四條、第三百零
二條第四款、第三百零七條，判決如主文。
中    華    民    國      九十二      年      四      月      十七      日
  臺灣高等法院臺南分院刑事第三庭
                                      審判長法官  黃    崑    宗
                                            法官  林    勝    木
                                            法官  葉    居    正
右正本證明與原本無異。
不得上訴。
                                      法院書記官  陳    嘉    琍
中    華    民    國      九十二      年      四      月      二十二    日


司法院資訊處製作；財團法人民間司法改革基金會備份。
